【裁判字號】    89,易,3871
【裁判日期】    900116
【裁判案由】    傷害等
【裁判全文】
臺灣臺中地方法院刑事判決                        八十九年度易字第三八七一號
    公  訴  人  台灣台中地方法院檢察署檢察官
    被      告  甲○○
右列被告因傷害等案件，經檢察官提起公訴（八十九年度調偵字第一三九號），本院
判決如左：
    主  文
甲○○損壞他人之電線，足生損害於他人，處罰金壹仟元，如易服勞役，以參佰元折
算壹日。
被訴傷害之部分無罪。
    事  實
一、甲○○與乙○毗鄰而居，平時相處不睦，因甲○○所有座落台中縣東勢鎮○○路
    四三二之二號房屋，於九二一集集大地震中倒塌，甲○○於民國（下同）八十八
    年十二月五日中午十二時許，工人在上址為地震重建工程施工時，因乙○所有坐
    落台中縣東勢鎮○○路四三三號房屋之電線妨礙施工，甲○○竟以所有之剪刀一
    把，剪斷乙○所有之電線長約二十尺，足生損害於乙○。
二、案經乙○訴由臺灣臺中地方法院檢察署檢察官偵查起訴。
    理  由
壹、有罪部分：
一、訊據被告甲○○固坦承於上開時地，以剪刀剪斷告訴人乙○所有之電線，惟矢口
    否認有何毀損之犯行，辯稱：是施工的工人說告訴人的電線妨害施工，所以伊才
    將電線剪斷云云。然查：上開事實業據告訴人指述綦詳，且被告於本院審理時曾
    坦承：伊當日剪電線並未經過告訴人同意，伊承認是伊不對（見本院八十九年十
    一月二十四日訊問筆錄）等語明確，並有卷附之現場照片四幀可憑。被告上開所
    辯，顯係卸責之詞，不足採信。本件事證明確，被告犯行洵堪認定，應予依法論
    科。
二、核被告甲○○所為，係犯刑法第三百五十四條之毀損他人物品罪。爰審酌被告係
    因地震重建工程施工之故，而毀損他人物品，且所損壞之電線，價值非高，所造
    成之損害尚屬輕微，然其犯後未能坦承犯行，猶飾詞辯解，態度不佳等一切情狀
    ，量處如主文所示之刑，並諭知易服勞役之折算標準，以示懲儆。至上開剪刀一
    把，雖為被告所有，供其犯罪所用之物，然未扣案，且無證據證明尚存在，為免
    將來執行困難，爰不為沒收之宣告，附此敘明。
貳、無罪部分：
一、公訴意旨另以：被告甲○○與告訴人乙○毗鄰而居，平時相處不睦，嗣被告所有
    座落台中縣東勢鎮○○路四三二之二號房屋，因九二一集集大地震倒塌，被告甲
    ○○於八十八年十二月五日中午十二時許，因工人在上址施工時，告訴人所有坐
    落台中縣東勢鎮○○路四三三號房屋之電線妨礙被告施工，被告以所有之剪刀一
    把，剪斷告訴人所有之電線，告訴人見狀欲阻止時，被告竟基於傷害之犯意，徒
    手毆打告訴人，致告訴人受有左頰瘀傷、左小腳瘀傷之傷害，因認被告涉犯刑法
    第二百七十七條第一項傷害罪之犯行等語。
二、按犯罪事實應依證據認定之，無證據不得推定其犯罪事實，刑事訴訟法第一百五
    十四條定有明文。又所謂認定犯罪事實之證據，係指足以認定被告確有犯罪行為
    之積極證據而言，該項證據自須適合於被告犯罪事實之認定，始得採為斷罪資料
    ，最高法院二十九上字第三一○五號著有判例。本件公訴人認被告涉有傷害罪嫌
    ，無非以告訴人之指述及卷附診斷證明書為論據。然訊據被告則堅詞否認有為任
    何傷害犯行，辯稱：當日伊僅與告訴人口頭爭執，並未傷害告訴人等語。經查：
    雖告訴人於本院審理時指稱：當日被告打伊時，是先用左拳打伊的右臉，之後伊
    就跌倒了，不知道為何自己的腳會受傷，許多在場之施工人員均有看見被告打伊
    ，被告打完伊後就走了（見本院八十九年十一月二十四日訊問筆錄）；然到場處
    理之員警董立君於職務報告書中陳稱：因當時並無員警在場，事後經詢問在場之
    工人有無見到被告毆打告訴人一事，工人均稱不知情（見偵查卷第十頁背面）；
    又證人陳巫先於本院審理時結證稱：平常伊常去找被告之母聊天，伊當日約十一
    時三十分左右就到被告家，看到告訴人跟被告為剪電線一事爭執，告訴人阻攔不
    讓挖土機施工，被告並未打告訴人，之後被告與告訴人就各自走開（本院八十九
    年十一月二十四日訊問筆錄）；被告之父徐德業於偵查中亦證稱：當日工作人員
    請被告去剪電線，被告剪了電線後，告訴人就跑出來罵，並未發生拉扯，被告亦
    未毆打告訴人（見偵查卷第十四頁正面）等語明確。另參諸告訴人所稱：伊雖係
    在當日中午受傷，因家中無人可送伊就醫，是當天傍晚始至行政院衛生署豐原醫
    院就醫（見本院九十年一月二日審理筆錄）等語及行政院衛生署豐原醫院急診病
    歷上就醫時間為八十八年十二月五日十八時三十六分以觀，既無人可證明被告有
    為傷害告訴人之犯行，且告訴人指稱被告為傷害犯行之時間與就醫時間業相距六
    小時餘，是實難證明該診斷明書上告訴人所受傷害確係由被告所致。此外，又查
    無積極證據足證被告有何傷害犯行，自應為無罪之諭知。
據上論斷，應依刑事訴訟法第二百九十九條第一項前段、第三百零一條第一項前段，
刑法第三百五十四條、第四十二條第二項，罰金罰鍰提高標準條例第一條前段、第二
條，判決如主文。
中      華      民      國    九十      年      一      月     十六     日
                              台灣台中地方法院刑事第二庭
                                      法  官  劉  麗  瑛
右正本證明與原本無異。
如不服本判決，應於送達後十日內向本院提出上訴狀 （須附繕本） ，上訴於台灣高
法院台中分院。
                                      書記官
中      華      民      國    九十      年      一      月     十七     日
附錄論罪科刑法條
刑法第三百五十四條
毀棄、損壞前二條以外之他人之物，或致令不堪用，足以生損害於公眾或他人者，處
二年以下有期徒刑、拘役或五百元以下罰金。


司法院資訊處製作；財團法人民間司法改革基金會備份。
